臺灣高雄地方法院民事裁定　　　　　　96年度審聲字第1685號
聲　請　人　甲○○
相　對　人　有限責任高雄市第二信用合作社
法定代理人　乙○○
當事人間債務人異議之訴事件，聲請人聲請停止執行事件，本院
裁定如下：
  主  文
聲請人供擔保新臺幣壹拾捌萬元後，本院96年度執字第83722 號
執行事件之強制執行程序，於本院96年度補字第1373號事件判決
確定前應暫予停止。
  理  由
一、按有提起異議之訴時，法院因必要情形或依聲請定相當並確
    實之擔保，得為停止強制執行之裁定，強制執行法第18條第
    2 項定有明文。又按法院依強制執行法第18條第2 項定擔保
    金額而為准許停止強制執行之裁定者，該項擔保係備供債權
    人因停止執行所受損害之賠償，其數額應依標的物停止執行
    後，債權人未能即時受償或利用該標的所受之損害額，或因
    另供擔保強制執行所受之損害額定之，非以標的物之價值或
    其債權額為依據，有最高法院86年度台抗字第442 號裁定意
    旨可供參酌。
二、聲請人以其經向本院提起債務人異議之訴為理由，聲請裁定
    停止本院96年度執字第83722 號執行事件之強制執行，經調
    取該執行卷宗及本院96年度補字第1373號債務人異議之訴卷
    宗審究後，認為聲請人之聲請為有理由，應予准許。
三、經查，聲請人聲請停止之本院96年執字第83722 號強制執行
    程序中，執行債權人即相對人之債權本金為新台幣（下同）
    975,756 元，該執行程序目前所執行扣押聲請人之財產分別
    為坐落屏東縣內埔鄉○○段341 地號土地，權利範圍全部（
    依公告現值計算價值為1,488,614 元，元以下四捨五入），
    及坐落屏東縣長治鄉○○段717 地號土地，權利範圍全部（
    依公告現值計算價值為240,000 元）等二筆土地（合計共值
    1,728,614 元），及股票（日盛證券股份有限公司交易帳戶
    內之耿鼎803 股、永信藥525 股、誠洲5000股及華南永昌綜
    合證券股份有限公司交易帳戶之華航股票482 股），故如停
    止執行，原則上將導致相對人不能及時由上開拍賣價金受償
    。故本院認本件停止執行擔保金之酌定，至少應以180 萬元
    （以上開二筆土地公告現值合計金額取整數）所受之法定遲
    延利息（年息百分之五）損害為考量。參酌本件債務人異議
    之訴事件之主要爭執在於系爭支付命令為合法有效成立之執
    行名義，聲請人是否有積欠相對人債務，依其爭執之難易程
    度，其訴訟期間應可評估不超過2 年，則聲請人應供擔保之
    金額約為（計算式：1,800,000x0.05 x2 ＝180,000） ，爰
    酌定為本件停止執行之擔保金額。
四、依強制執行法第18條第2項，裁定如主文。
中　　華　　民　　國　　96　　年　　11　　月　　28　　日
                  民事第二庭法　官　蘇姿月
為正本係照原本作成。
如對本裁定抗告須於裁定送達後10日內向本院提出抗告狀，並繳
納裁判費新台幣1,000元。
中　　華　　民　　國　　96　　年　　11　　月　　28　　日
                            書記官　鄭淑華
